臺灣新北地方法院民事判決
111年度訴字第1221號
原      告  林裕宸  
訴訟代理人  林福地律師
被      告  陳韋任  





上列當事人間請求侵權行為損害賠償事件，經本院於民國111年1
0月27日言詞辯論終結，判決如下：
    主      文
一、被告應給付原告新台幣（下同）150,000元，及自民國111年
    10月6日起至清償日止，按年息5％計算之利息。
二、原告其餘之訴及假執行之聲請均駁回。
三、本判決原告勝訴部分得為假執行。
四、訴訟費用由被告負擔15％，餘由原告負擔。
    事實及理由
一、本件被告經合法通知，未於言詞辯論期日到場，經核無民事
    訴訟法第386條各款所列情形，爰依原告聲請，准由其一造
    辯論而為判決。
二、原告訴之聲明：被告應給付原告100萬元及自起訴狀繕本送
    達翌日起至清償日止按年息5％計算之利息，及願供擔保請准
    宣告假執行。主張略以：
　㈠原告與訴外人潘宜家於民國105年12月25日結婚，並育有2名
    子女。而被告與潘宜家兩人頻繁交往並有下列親密行為：
　　⒈110年12月2日於不知地點之餐廳吃飯，並一同至KTV唱歌，
      被告不僅與潘宜家耳鬢廝磨、互動親密並相互親吻。
　　⒉110年12月6日在被告公司宿舍（依據照片資料推測無法確
      定）有諸多親密互動行為。
　　⒊110年12月9、10、11、12日，潘宜家到宜蘭傳統藝術中心
      觀看被告（被告從事表演工作）表演，兩人一起出遊並外
      宿，此期間兩人亦有諸多親暱並親吻之舉動可資為證。
　　⒋110年12月16日在被告公司宿舍相聚，兩人脫衣及相互擁抱
      。
　　⒌110年12月20、21日一起在新北市樹林區附近外宿並泡澡，
      期間亦有眾多親密舉動。被告並於110年12月20日帶潘宜
      家到被告父親之靈堂（位於新北市樹林生命紀念館）。11
      0年12月21日在外住宿時，有脫衣親暱舉動，且被告用吹
      風機幫潘宜家吹頭髮。
　　⒍因潘宜家頻繁開車外出且在新北市及宜蘭間往返，原告察
      覺有異，嗣後於潘宜家手機上發現有前開照片，並以手機
      通訊軟體頻繁互傳訊息，訊息中以「親愛的」互稱，訊息
      內容互訴愛意，甚至互許終身。
　㈡按因故意過失不法侵害他人權利者，負損害賠償之責任；故
    意以背於善良風俗之方法，加損害於他人者亦同，民法第18
    4條第1項定有明文。次按不法侵害他人之身體、健康、名譽
    、自由、信用、隱私、貞操，或不法侵害其他人格法益而情
    節重大者，被害人雖非財產上之損害，亦得請求賠償相當之
    金額；且此於不法侵害他人基於父、母、子女或配偶關係之
    身分法益而情節重大者準用之，民法第195條第1項前段、第
    3項亦有規定。被告與潘宜家間上開舉動顯已逾越朋友交往
    應有之分際，兩人私下交往暗通款曲、互相慰藉致原告一心
    維護之家庭毀於一旦。是被告之行為顯已破壞原告與其妻於
    婚姻制度下共同生活之信賴基礎且情節重大，業已侵害原告
    之配偶權。又原告得知兩人前開情事後，夜不成眠食不知味
    ，終日精神不濟，身心遭受極大創傷，且因無法再信任妻其
    潘宜家，夫妻互動陷入極大困境，故本件被告侵害原告配偶
    權之情節重大，爰依侵權行為之法律關係向被告請求損害賠
    償100萬元。
三、被告經合法通知，未於言詞辯論期日到場，亦未提出書狀作
    何聲明或陳述。
四、本院得心證之理由：
　㈠經查，原告主張之事實，業據其提出與所述相符之現戶全戶
    戶籍謄本、被告與潘宜家兩人出遊照片、訊息翻拍照片等件
    為證（見本院卷第19至82頁），依前開照片及訊息內容，足
    認被告與潘宜家互動親密，顯然已經大幅超越我國社會一般
    男女正常社交所得容忍之程度。而被告經合法通知未到庭，
    且未提出任何書狀作何聲明及陳述。綜上調查，自堪信原告
    主張為真實。
　㈡按因故意或過失，不法侵害他人之權利者，負損害賠償責任
    ；故意以背於善良風俗之方法，加損害於他人者亦同；不法
    侵害他人之身體、健康、名譽、自由、信用、隱私、貞操，
    或不法侵害其他人格法益而情節重大者，被害人雖非財產上
    之損害，亦得請求賠償相當之金額；其名譽被侵害者，並得
    請求回復名譽之適當處分；前二項規定，於不法侵害他人基
    於父、母、子、女或配偶關係之身分法益而情節重大者，準
    用之，民法第184條第1項、第195條第1項、第3項分別定有
    明文。而婚姻關係以夫妻共同生活為目的，夫妻間應彼此尊
    重，互守忠實義務，保持其共同生活之圓滿、安全及幸福，
    此種關係具有人格之性質，對配偶雙方均具有重大利益，自
    屬基於配偶關係之身分法益。本件被告與有配偶之人有逾越
    一般社交份際之不當交往行為，已認定如前，自堪認已干擾
    或妨害夫妻維持婚姻共同生活之基本權利，屬不法侵害他人
    基於配偶之身分法益且情節重大無疑。是以，本件原告主張
    被告與潘宜家間有不當交往之行為，侵害其基於配偶關係之
    身分法益且情節重大，請求被告賠償其非財產上之損害即精
    神慰撫金等語，於法有據，自應准許。
　㈢次按人格權、人格法益或身分法益受侵害者，得請求賠償相
    當之金額，民法第195條固定有明文，惟是否相當，應以加
    害行為之加害程度，及被害人所受痛苦，斟酌加害人及被害
    人之身分、經濟地位等各種情形定之（最高法院47年台上字
    第1221號、51年台上字第223號判決意旨參照）。本院查，
    原告與潘宜家於105年12月25日結婚，並育有未成年子女二
    人，被告卻自110年12月起與潘宜家頻繁交往，並有共同出
    遊、住宿、拍攝親密照片等行為，原告因此受有精神上之痛
    苦，乃屬當然。參酌原告為大學畢業，目前每月收入約25,2
    00元，名下有轎車一輛，業據原告陳報在卷；被告則為高職
    畢業，從事劇團相關工作，110年度報稅收入僅約22萬元（
    有被告之戶籍查詢資料及稅務電子匣門資料查詢表在卷可按
    ）等一切情狀，認本件原告請求被告賠償精神慰撫金100萬
    元，容嫌過高，應以15萬元為合理。
五、綜上所述，本件原告依侵權行為之法律關係，請求被告賠償
    15萬元，及自起訴狀繕本送達翌日即111年10月6日起至清償
    日止，按年息5％計算之法定遲延利息，為有理由，應予准許
    ，逾此部分之請求則為無理由，應予駁回。本判決原告勝訴
    部分，所命被告給付之金額未逾50萬元，依民事訴訟法第38
    9條第1項第5款之規定，爰依職權宣告得為假執行。
六、訴訟費用負擔之依據：民事訴訟法第79條。　　
中　　華　　民　　國　　111 　年　　11　　月　　17　　日
                  民事第六庭    法　官　許映鈞
以上正本係照原本作成。
如對本判決上訴，須於判決送達後20日內向本院提出上訴狀。如
委任律師提起上訴者，應一併繳納上訴審裁判費。
中　　華　　民　　國　　111 　年　　11　　月　　17　　日
                                書記官　陳逸軒